【裁判字號】    95,聲,1499
【裁判日期】    950914
【裁判案由】    聲請定其應執行刑
【裁判全文】
臺灣高等法院刑事裁定                  95年度聲字第1499號
聲  請  人  臺灣高等法院檢察署檢察官
受  刑  人  甲○○
上列聲請人因受刑人數罪併罰有二裁判以上，聲請定其應執行之
刑（95年度執聲字第866號），本院裁定如下：
    主  文
聲請駁回。
    理  由
一、聲請意旨略以：受刑人甲○○因詐欺等數罪，先後經判決確
    定如附表，應依刑法第53條、第51條第5款規定，定其應執
    行之刑，爰依刑事訴訟法第477條第1項聲請裁定等語。
二、按依刑法第53條及第54條應依刑法第51條第5款之規定定其
    應執行刑者，由該案犯罪事實最後判決之法院之檢察官聲請
    該法院裁定之，刑事訴訟法第477條第1項定有明文。次按「
    按數罪併罰定其應執行之刑者，應由該案犯罪事實最後判決
    之法院檢察官聲請該法院裁定之。此最後判決之法院，以判
    決時為準，不問其判決確定之先後（司法院院字第1846號解
    釋參照）。本件抗告人台灣高等法院檢察署檢察官聲請意旨
    略以：受刑人古志銘因違反麻醉藥品管理條例等數罪，先後
    經判決確定如附表所示，爰依刑事訴訟法第477條第1項規定
    ，聲請依刑法第51條第5款定其應執行刑等語。惟依附表所
    示，本件受刑人古志銘所犯數罪，最後判決事實審之法院為
    台灣板橋地方法院（非法吸用化學合成麻醉藥品罪，最後判
    決事實審之日期為民國84年5月11日，古志銘另犯持有槍
    及轉讓禁藥二罪最後判決事實審之法院為台灣高等法院，判
    決日期為83年12月13日），縱令該院判決（非法吸用化學合
    成麻醉藥品部分）較原審法院另案判決（持有槍及轉讓禁
    藥部分）先行確定，仍應以最後判決事實審之台灣板橋地方
    法院檢察署檢察官聲請該管法院裁定，方屬正辦。原審依照
    上述說明，認抗告人向原法院聲請對古志銘定應執行刑為不
    合法，裁定駁回，經核於法尚無違誤。抗告意旨，以本件應
    由犯罪事實最後裁判確定之法院檢察官向原審法院聲請裁定
    ，才符法則，並執以指摘原裁定不當，容有誤會，抗告非有
    理由，應予駁回。」，亦經最高法院著有85年度台抗字第28
    9號裁定可參。
三、經查：本件檢察官所聲請如附表所示3案件雖均已確定無誤
    ，但因臺灣板橋地方法院95年度簡字第2886號案件之判決日
    期為民國95年5月30日，且未上訴而於95年6月29日確定，又
    臺灣臺北地方法院94年度易字第1290號案件之判決日期為94
    年9月28日，亦未上訴而於94年10月25日確定，另本院94年
    度上訴字第3968號案件之判決日期為95年4月28日，經受刑
    人提起上訴，最高法院則於95年7月7日以95年度台上字第37
    20號判決駁回上訴確定，此有如附表所示3案件之判決及本
    院被告前案紀錄表附卷可參，由於如附表所示3案件之各個
    事實審法院之判決日期中，以臺灣板橋地方法院95年度簡字
    第2886號案件之判決日期最晚，揆諸前開說明可知，本件受
    刑人如附表所示3案件之最後事實審法院應為臺灣板橋地方
    法院，並非本院。從而，聲請人向本院聲請裁定受刑人應執
    行之刑，於法不合，應予駁回。
四、據上論斷，依刑事訴訟法第220條，裁定如主文。
中    華    民    國    95    年    9     月    14    日
                  刑事第16庭審判長法  官  葉騰瑞
                                  法  官  莊明彰
                                  法  官  黃俊明
以上正本證明與原本無異。
如不服本裁定，應於收受送達後五日內向本院提出抗告狀。
                                  書記官  廖婷璇
中    華    民    國    95    年    9     月    14    日


司法院資訊處製作；財團法人民間司法改革基金會備份。
